th: ผักวอเตอร์เครสหลากหลายสายพันธุ์: เคอร์ลีเครส; การ์เด้นเครส; แลนด์เครส; เปปเปอร์เครส; ร็อกเครส; อัปแลนด์เครส; วอเตอร์เครส; วินเทอร์เครส; อื่นๆ
fr: Variété de cresson: Cresson frisé; Cresson alénois; Cresson de terre; Passerage; Arabette; Cresson de terre; Cresson de fontaine; Cresson d’hiver; Autre
ro-RO: Varietate de năsturel: Creson creț; Creson de grădină; Creson de pământ; Creson sălbatic; Gâscariță; Creson de uscat; Năsturel; Creson de iarnă; Altele
hr-HR: Sorta potočarke: Kovrčava grbica; Vrtna grbica; Američka grbica; Paprena grbica; Gušarka; Gorska grbica; Potočarka; Zimska grbica; Ostalo
sl-SI: Sorta vodne kreše: Kodrasta kreša; Vrtna kreša; Kopenska kreša; Krešica; Skalna kreša (repnjak); Gorska kreša; Vodna kreša; Zimska kreša; Drugo
zh-CN: 西洋菜品种: 卷叶水芹; 家独行菜; 旱芹; 胡椒水芹; 南芥; 山地水芹; 西洋菜; 冬水芹; 其他
de: Brunnenkresse-Sorte: Krause Kresse; Gartenkresse; Barbarakresse; Pfefferkresse; Gänsekresse; Landkresse; Brunnenkresse; Winterkresse; Sonstige
lt-LT: Vandenkresų veislė: Garbiniuotoji pipirinė; Sėjamoji pipirinė; Sausumos pipirinė; Pipirinė; Vaisgina; Kalninė pipirinė; Rėžiukas; Paprastoji barborytė; Kita
es: Variedad de berro: Berro rizado; Berro de jardín; Berro de tierra; Mastuerzo; Berro de roca; Berro de secano; Berro; Berro de invierno; Otro
da: Brøndkarsevariant: Karse; Havekarse; Amerikansk karse; Peberkarse; Skrinneblomst; Vinterkarse; Brøndkarse; Barbarakarse; Andet
cs: Odrůda řeřichy: Řeřicha kadeřavá; Řeřicha setá; Barborka jarní; Řeřicha (Peppercress); Huseník; Barborka; Potočnice lékařská; Barborka obecná; Jiná
hu: Vízitorma-fajta: Fodros zsázsa; Kerti zsázsa; Szárazföldi zsázsa; Borsos zsázsa; Ikravirág; Hegyi zsázsa; Vízitorma; Téli zsázsa; Egyéb
ja: クレソンの種類: カーリークレス; ガーデンクレス; ランドクレス; ペッパークレス; ロッククレス; アップランドクレス; ウォータークレス; ウィンタークレス; その他
zh-TW: 西洋菜品種: 皺葉水芹; 獨行菜; 陸生水芹; 辣味水芹; 南芥; 山芥; 西洋菜; 冬水芹; 其他
bg-BG: Разнообразие от кресон: Къдрав кресон; Градински кресон; Сухоземен кресон; Пиперлив кресон; Скален кресон; Планински кресон; Воден кресон; Зимен кресон; Други
ko: 물냉이 품종: 컬리 크레스; 가든 크레스; 랜드 크레스; 페퍼크레스; 록 크레스; 업랜드 크레스; 워터크레스; 윈터 크레스; 기타
nl: Waterkers variëteit: Krulkers; Tuinkers; Landkers; Peperkers; Rotskers; Bergkers; Waterkers; Winterkers; Overige
ru: Сорт кресс-салата: Кресс-салат кудрявый; Кресс-салат посевной; Жеруха обыкновенная; Клоповник; Арабис; Сурепка; Водяной кресс; Зимний кресс; Другое
pt-BR: Agrião variedade: Agrião-crespo; Agrião-de-jardim; Agrião-da-terra; Mentrasto; Agrião-da-rocha; Agrião-da-terra; Agrião; Agrião-de-inverno; Outros
nb: Engelskkarse-variant: Kruskarse; Hagekarse; Landkarse; Pepperkarse; Skrinneblom; Amerikakarse; Brønnkarse; Vinterkarse; Annet
sk-SK: Odroda žeruchy: Žerucha kučeravá; Žerucha siata; Pozemná žerucha; Ostrá žerucha; Skalná žerucha; Horská žerucha; Potočnica lekárska; Zimná žerucha; Iné
pl: Odmiana rukwi wodnej: Rzeżucha kędzierzawa; Pieprzyca siewna (rzeżucha); Rzeżucha lądowa; Pieprzyca; Gęsiówka; Rzeżucha wiosenna; Rukiew wodna; Rzepicha; Inne
vi: Giống cải xoong: Cải xoong xoăn; Cải xoong vườn; Cải cạn; Cải hạt tiêu; Cải đá; Cải vùng cao; Cải xoong; Cải mùa đông; Khác
pt-PT: Variedade de agrião: Agrião crespo; Agrião de jardim; Agrião da terra; Agrião pimenta; Agrião da rocha; Agrião da montanha; Agrião de água; Agrião de inverno; Outro
en: Watercress variety: Curly cress; Garden cress; Land cress; Peppercress; Rock cress; Upland cress; Watercress; Winter cress; Other
fi: Vesikrassilajike: Kähäräkrassi; Vihanneskrassi; Maakrassi; Pippurikrassi; Pitkäpalko; Talvikrassi; Vesikrassi; Talvikrassi; Muu
tr: Su teresi çeşidi: Kıvırcık tere; Bahçe teresi; Kara teresi; Biber teresi; Kaya teresi; Dağ teresi; Su teresi; Kış teresi; Diğer
sv: Vattenkrasse-sort: Kruskrassing; Smörgåskrassing; Landkrassing; Pepparkrassing; Klippkrassing; Amerikansk krassing; Vattenkrassing; Vinterkrassing; Övrigt
el: Ποικιλία νεροκάρδαμου: Κάρδαμο κατσαρό; Κάρδαμο κήπου; Κάρδαμο ξηράς; Πιπεροκάρδαμο; Πετροκάρδαμο; Ορεινό κάρδαμο; Νεροκάρδαμο; Χειμερινό κάρδαμο; Άλλο
it: Varietà di crescione: Crescione inglese; Crescione odoroso; Crescione di terra; Lepidio; Arabis; Crescione invernale; Crescione d'acqua; Crescione d'inverno; Altro